【裁判字號】    98,上易,1245
【裁判日期】    980909
【裁判案由】    侵占
【裁判全文】
臺灣高等法院臺中分院刑事判決        98年度上易字第1245號
上  訴  人  臺灣臺中地方法院檢察署檢察官
被      告  甲○○
上列上訴人因被告侵占案件，不服臺灣臺中地方法院中華民國98
年6月22日第一審判決（98年度易字第1796號，起訴案號：臺灣
臺中地方法院檢察署98年度偵緝字第1143號），提起上訴，本院
判決如下：
    主      文
上訴駁回。
    事實及理由
一、本案經本院審理結果，認第一審判決認事用法及量刑均無不
    當，應予維持，並引用第一審判決書記載之事實、證據及理
    由（如附件） 。
二、檢察官據告訴人環球汽車租賃有限公司請求上訴意旨略以：
    被告甲○○雖於原審坦承犯行，然並未賠償被害人環球汽車
    租賃有限公司所受財產上損害，原審僅處以拘役四十日，量
    刑過輕，有違比例及公平原則等語。惟按刑之量定係事實審
    法院得予自由裁量之事項，若其未有逾越法定刑之範圍，且
    亦非明顯違背正義者，即不得遽指為違法。本件原審於科刑
    時，業已審酌本件被告甲○○僅支付500元金額租用機車1天
    ，屆期未返還，使用機車達數月始為警尋獲，損害告訴人權
    益，價值觀念偏差，非無惡意，事後坦承犯行，雖未與告訴
    人達成和解，惟犯罪手段平和，且所租用機車業經尋獲發還
    告訴人等一切情狀，且所量處之刑，又未逾越法定範圍，亦
    無明顯違反正義，揆諸上揭說明，自難遽指為違法。檢察官
    之上訴為無理由，應予駁回。
三、被告甲○○經合法傳喚，無正當理由不到庭，爰不待其陳述
    逕行判決。
據上論斷，應依刑事訴訟法第371條、第373條、第368條，判決
如主文。
本案經檢察官乙○○到庭執行職務。
中    華    民    國    98    年    9     月    9     日
            刑事第十庭    審判長法  官  林  照  明
                                法  官  郭  瑞  祥
                                法  官  林  欽  章
以上正本證明與原本無異。
不得上訴。
                                書記官  卓  佳  儀
中    華    民    國    98    年    9     月    9     日
附  件：
臺灣臺中地方法院刑事判決              98年度易字第1796號
公  訴  人  台灣台中地方法院檢察署檢察官
被      告  甲○○  男  38歲（民國○○年○月○日生）
                    身分證統一編號：Ｚ000000000號
                    住台北縣金山鄉萬壽村香果園7號
上列被告因侵占案件，經檢察官提起公訴（98年度偵緝字第1143
號），本院合議庭裁定由受命法官獨任進行簡式審判程序，判決
如下：
    主    文
甲○○意圖為自己不法之所有，而侵占自己持有他人之物，處拘
役肆拾日，如易科罰金，以新台幣壹仟元折算壹日。
    犯罪事實
一、甲○○於民國97年11月12日上午9時12分許，至台中市○區
    ○○街156號環球汽車租賃有限公司（下稱環球租賃公司）
    ，向環球租賃公司承租車牌號碼321-DRY號光陽牌124CC重型
    機車一輛，約定租用一天，租金為新台幣500元。詎甲○○
    於租期屆滿後，竟意圖為自己不法之所有，拒不返還上開機
    車，而變更持有之意為不法所有之意，予以侵占入己，將上
    開機車騎至台北縣三重市地區繼續使用。迨環球租賃公司報
    警後，始為警於98年3月底某日，在台北縣三重市某地尋獲
    發還環球租賃公司。
二、案經環球租賃公司訴由台中市警察局第一分局報請台灣台中
    地方法院檢察署檢察官偵查起訴。
    理    由
一、本件被告甲○○所犯係死刑、無期徒刑、最輕本刑為三年以
    上有期徒刑以外之罪，其於準備程序中就被訴事實為有罪之
    陳述，經告知簡式審判程序之旨，並聽取公訴人及被告之意
    見後，本院合議庭認為適宜而裁定由受命法官獨任進行簡式
    審判程序，先予敘明。
二、上揭犯罪事實，業據被告甲○○坦承不諱，核與告訴代表人
    丁○○、代理人丙○○分別於警詢、偵查中指述之情節相符
    ，並有機車出租約定切結書、本票、被告國民身分證、汽車
    駕駛執照影本及車籍查詢-基本資料詳細畫面附卷可稽，足
    徵被告之自白與事實相符。本件事證明確，被告犯行已堪認
    定。
三、核被告所為，係犯刑法第335條第1項之侵占罪。爰審酌被告
    僅向告訴人環球租賃公司租用上開機車一天，支付租金新台
    幣500元，屆期拒不返還，繼續使用該機車達數月，始為警
    尋獲發還告訴人，損害告訴人權益，價值觀念偏差，非無惡
    意，事後坦承上情，雖未與告訴人達成和解，惟其犯罪手段
    平和，且所租用機車業經警尋獲發還告訴人等一切情狀，處
    以如主文所示之刑，並諭知易科罰金之折算標準。
據上論斷，應依刑事訴訟法第273條之1第1項、第299條第1項前
段，刑法第335條第1項、第41條第1項前段，刑法施行法第1條之
1第1項、第2項前段，判決如主文。
本案經檢察官張富鈞到庭執行職務。
中    華    民    國    98    年     6    月    22    日
                  刑事第二庭    法  官  鍾堯航
以上正本證明與原本無異。
如不服本判決應於收受判決後10日內向本院提出上訴書狀，並應
敘述具體理由；其未敘述上訴理由者，應於上訴期間屆滿後20日
內向本院補提理由書（均須按他造當事人之人數附繕本）「切勿
逕送上級法院」。
                                書記官  吳淑願
中    華    民    國    98    年     6    月    22    日
附錄本案論罪科刑法條全文
刑法第335條第1項：
意圖為自己或第三人不法之所有，而侵占自己持有他人之物者，
處五年以下有期徒刑、拘役或科或併科一千元以下罰金。


司法院資訊處製作；財團法人民間司法改革基金會備份。
